臺灣高等法院民事裁定
109年度再字第68號
再審原告    洪錦坤  
            洪柏棋  


共      同
訴訟代理人  莫怡萍律師
上列再審原告與再審被告楊秋娟等人間給付地租再審之訴事件，
再審原告對於中華民國107年10月9日本院107年度上更三字第16
號確定判決，提起再審之訴，經最高法院發回更審，本院裁定如
下：
    主  文
再審之訴駁回。
再審訴訟費用由再審原告負擔。
    理  由
一、按再審之訴不合法者，法院應以裁定駁回之，民事訴訟法第
    502條定有明文。且按第三審法院應以第二審判決確定之事
    實為判決基礎，故第三審法院以第二審法院之判決認事用法
    均無不當而維持第二審法院之判決者，當事人如以適用法規
    顯有錯誤為由提起再審之訴，僅得對第三審法院之判決為之
    。若捨第三審判決僅對第二審判決提起再審之訴，則為法所
    不許(最高法院72年度台上字第3563號判決意旨、81年度台
    上字第1348號判決意旨、84年度台抗字第609號裁定意旨參
    照)。
二、經查，本院107年度上更三字第16號判決，經再審原告不服
    ，提起第三審上訴，嗣經最高法院以108年度台上字第94號
    判決為實體判決，以其上訴無理由，判決駁回其上訴而確定
    在案，有本院107年度上更三字第16號判決、最高法院108年
    度台上字第94號判決、本院書記官辦案進行簿可稽(見本院
    卷第65至83頁、第99至101頁)。依上揭規定及說明，當事人
    如以適用法規顯有錯誤為由提起再審之訴，僅得對第三審法
    院之判決為之，而本件依再審原告之陳報狀記載其僅主張本
    院107年度上更三字第16號判決有民事訴訟法第496條第1項
    第1款規定之適用法規顯有錯誤之再審事由而提起本件再審
    之訴，並未對第三審法院確定判決即最高法院108年度台上
    字第94號判決提起再審(見本院109年度再字第16號卷第3至5
    6頁之民事再審狀、本院卷第11頁之民事庭通知、第13頁之
    民事再審陳報狀)，依上開說明，其提起本件再審之訴乃不
    合法。至再審原告另對同一事件之本院102年度上更二字第2
    號判決、100年度上更㈠字第29號判決、98年度上字第1040號
    判決提起再審之訴，因該等判決分別業經最高法院以106年
    度台上字第1045號判決、101年度台上字第1970號判決、100
    年度台上字第570號判決廢棄在案(見本院卷第29至63頁、第
    89至97頁)，均尚未確定，非確定判決，再審原告自不得對
    該等判決提起再審之訴。(至再審原告另以民事訴訟法第496
    條第1項第13款規定為再審事由所提起之再審之訴，經本院
    於109年5月14日以109年度再字第16號判決駁回，再審原告
    不服，提起上訴，業經最高法院以109年度台上字第2652號
    裁定駁回其上訴而確定在案，非本件審理範圍)，附此敘明
    。
三、據上論結，本件再審之訴為不合法，爰裁定如主文。
中　　華　　民　　國　　109 　年　　12　　月　　31　　日
                  民事第二十五庭
                      審判長法　官  謝碧莉
                            法　官  林晏如
                            法　官  陳月雯
正本係照原本作成。
如不服本裁定，應於收受送達後10日內向本院提出抗告狀，並應
繳納抗告費新臺幣１千元。
中　　華　　民　　國　　110 　年　　1 　　月　　4 　　日

  　　　　　　　　　　　　　書記官  侯雅文